【裁判字號】    94,交易,298
【裁判日期】    950117
【裁判案由】    過失致死等
【裁判全文】
臺灣板橋地方法院刑事判決             94年度交易字第298號
公  訴  人  臺灣板橋地方法院檢察署檢察官
被      告  丙○○
上列被告因過失致死等案件，經檢察官提起公訴（九十四年度偵
字第一二四七０號），本院裁定改用簡式審判程序，判決如下：
    主  文
丙○○過失致人於死，處有期徒刑壹年肆月。
    事  實
一、丙○○於民國九十四年七月二十二日二十一時二十四分許，
    駕駛車牌號碼六八三０─ＦＳ號自用小客車，沿時速限制為
    五０公里以下之臺北縣三重市○○○路○段，由西往東方向
    行駛，行近環河北路三段三００號與仁義街一六七巷之號誌
    停止運作之無號誌交岔路口之行人穿越道前，本應注意行車
    速度應依標誌之規定，並應注意汽車行駛時，駕駛人應注意
    車前狀況，隨時採取必要之安全措施，以防止危險事故之發
    生，且應注意汽車行近行人穿越道前，應減速慢行，遇有行
    人穿越時，無論有無交通警察指揮或號誌指示，均應暫停讓
    行人先行通過，而依當時天候、視線及道路狀況等一切客觀
    情況，並無不能注意之情形，竟於行近經該交岔路口行人穿
    越道前，未減速慢行，反而以時速約九十公里之速度疾駛，
    且疏未注意車前狀況，致在環河北路三段三００號與仁義街
    一六七巷之無號誌交岔路口行人穿越道上，正面撞擊手推腳
    踏車正穿越行人穿越道之行人甲○○及其同行之弟弟吳允文
    ，造成甲○○受有左遠端脛骨、腓骨開放性骨折之傷害；吳
    允文則被高速衝撞飛落行人穿越道前方約五十公尺遠之車道
    上，致吳允文受有顏面肢體多處擦挫傷、左側血胸之傷害。
    嗣丙○○在有權偵查機關發覺其上開犯罪前，報警自首其犯
    罪，並願接受裁判。而吳允文經送往財團法人新光吳火獅紀
    念醫院前，即無生命跡象，經急救於九十四年七月二十二日
    二十二時四十五分許宣告不治死亡。
二、案經丙○○自首暨被害人甲○○、吳允文之父吳鉉坤、甲○
    ○、吳允文之母乙○○訴由臺北縣政府警察局三重分局報請
    臺灣板橋地方法院檢察署檢察官相驗後偵查起訴。
    理  由
一、訊據被告丙○○坦承於上揭時、地，因超速及未注意車前狀
    況，致正面撞擊手推腳踏車正穿越行人穿越道之行人甲○○
    及其同行之弟弟吳允文，致被害人吳允文受有上述傷害致死
    及甲○○受有上述傷害等情不諱，並經證人即現場目擊者吳
    士元於警詢中證述屬實（見偵查卷第一八頁），且有警製道
    路交通事故調查報告表、道路交通事故現場圖各一紙、現場
    照片暨車損照片二十幀及被害人之診斷證明書二紙在卷可憑
    （見偵查卷第一三頁、第一四頁、第二一頁至第三三頁）。
    而被害人吳允文確因本件車禍受有顏面肢體多處擦挫傷、左
    側血胸之傷害而死亡，業經臺灣板橋地方法院檢察署檢察官
    督同檢驗員相驗屬實，製有勘驗筆錄、相驗屍體證明書、驗
    斷書各一紙及相相驗照片二十幀在卷可憑（見相驗卷第三七
    頁、第四二頁至第四八頁、偵查卷第四八頁至第五七頁）。
    又肇事地點為號誌停止運作之交岔路口行人穿越道，該路段
    車行速率限制為時速五十公里以下，此有道路交通事故調查
    報告表現場圖暨現場照片附卷可憑，被告有於行近行人穿越
    道前，未減速慢行，反而超速行駛，及未注意車前狀況之過
    失，足堪認定。本件肇事經送臺灣省臺北縣區車輛行車事故
    鑑定委員會鑑定結果，就被告丙○○有超速行駛，且未讓行
    人穿越道之行人先行之過失及行人甲○○、吳允文二人並無
    肇事因素部分，亦同此認定，此有臺灣省臺北縣區車輛行車
    事故鑑定委員會九十四年十月五日北縣鑑字第九四一一七三
    號鑑定意見書一紙在卷可稽（見偵查卷第八一頁至第八三頁
    ）。按行車速度應依標誌或標線之規定，無標誌或標線者，
    行車速度不得超過五十公里；汽車行駛時，駕駛人應注意車
    前狀況，並隨時採取必要之安全措施；又汽車行近行人穿越
    道前，應減速慢行，遇有行人穿越時，無論有無交通警察指
    揮或號誌指示，均應暫停讓行人先行通過，道路交通安全規
    則第九十三條第一項第一款、第九十四條第三項、第一百零
    三條分別定有明文。被告既為汽車駕駛人，自應遵守上開規
    定，而肇事當時天候晴、夜間有照明、路面為柏油、乾燥、
    無障礙物、無缺陷等一切客觀情況下，並無不能注意之情形
    ，竟於駕駛上開車輛，行近上開交岔路口行人穿越道時，非
    但未減速慢行，反而以時速九十公里之速度急駛，且疏未注
    意車前狀況而肇禍，自應負過失責任，且被告之過失行為與
    被害人吳允文死亡及被害人甲○○傷害間，顯有相當因果關
    係。綜上所述，本件事證明確，被告丙○○之過失致死及過
    失傷害犯行均洵堪認定，應依法論科。
二、核被告丙○○所為，係犯刑法第二百七十六條第一項之過失
    致人於死罪及同法第二百八十四條第一項前段之過失傷害罪
    。其以一過失行為致被害人吳允文死亡及被害人甲○○受傷
    ，係一行為觸犯數罪名，為想像競合犯，應依刑法第五十五
    條規定，從一重之過失致人於死罪處斷。又被告行經行人穿
    越道，不依規定讓行人優先通過，因而致被害人吳允文死亡
    及被害人甲○○受傷，就過失致人於死罪及過失傷害部分，
    均應依道路交通管理處罰條例第八十六條第一項之規定，加
    重其刑。被告丙○○於車禍發生後犯罪未發覺前，打電話報
    警，並向到場處理事故之警員許宏博表示其為肇事者，自首
    而受裁判，業經證人即警員許宏博於偵查中證述屬實，並有
    臺北縣政府警察局三重分局交通分隊製作之「涉嫌人是否自
    首調查表」一紙在卷可稽（見相驗卷第三０頁、第三九頁背
    面），應依刑法第六十二條前段之規定，減輕其刑，並先加
    後減之。爰審酌被告之素行良好，有臺灣高等法院被告前案
    紀錄表一份在卷可憑，其駕駛上開車輛，行近上開交岔路口
    行人穿越道時，非但未減速慢行，反而以時速九十公里之速
    度急駛，且疏未注意車前狀況而肇禍，致被害人吳允文死亡
    、被害人甲○○受傷，犯罪所生之損害重大，被告過失之程
    度極重，及被告犯後雖坦承犯行，惟並未與告訴人達成民事
    和解，賠償損害，犯後態度非佳等一切情狀，量處如主文所
    示之刑，以資懲儆。
三、本件經檢察官提起公訴，被告於準備程序中就被訴事實為有
    罪之陳述，經法官告知簡式審判程序之旨，並聽取公訴人、
    被告之意見後，本院合議庭裁定由受命法官獨任進行簡式審
    判程序，併予敘明。
據上論斷，應依刑事訴訟法第二百七十三條之一第一項、第二百
九十九條第一項前段，道路交通管理處罰條例第八十六條第一項
，刑法第二百七十六條第一項、第二百八十四條第一項前段、第
五十五條、第六十二條前段，罰金罰鍰提高標準條例第一條前段
，判決如主文。
本案經檢察官朱學瑛到庭執行職務。
中    華    民    國    95    年    1     月    17    日
                  交 通 法 庭   法  官  曾正耀
以上正本證明與原本無異。
如不服本判決，應於判決送達後10日內向本院提出上訴狀 (應附
繕本)， 上訴於臺灣高等法院。
                                書記官  黃靖媛
中    華    民    國    95    年    1     月    17    日
附論罪科刑依據之法條：
刑法第276條第1項：
因過失致人於死者，處二年以下有期徒刑、拘役或二千元（現已
提高十倍為二萬元）以下罰金。
刑法第284條第1項
因過失傷害人者，處六月以下有期徒刑、拘役或五百元以下罰金
。致重傷者，處一年以下有期徒刑、拘役或五百元下罰金。


司法院資訊處製作；財團法人民間司法改革基金會備份。
